# 党费专户核算

提问人：kuzhilu 时间：2021-07-01 23:33:09
请教陈版主，A公司党组织设立党费收取专户，在该A公司财务核算时并未核算该账户，该党费专户名称也为A公司党组织，但A公司开户清单中显示该账户，则函证是应该需要函证的，请问陈版，是否应在A公司财务账面体现账户。

回答人：chenyiwei
个人理解，该专户内的财产所有权属于党组织而不是企业，如果是专项用于党组织活动，不用于企业日常经营活动的，则不是本企业的资产，不纳入企业报表财务核算。